臺灣屏東地方法院刑事判決　　　　　　　99年度重訴字第17號
公　訴　人　臺灣屏東地方法院檢察署檢察官
被　　　告　郭家銓
選任辯護人　許淑清律師
被　　　告　曾彥翔
選任辯護人　吳澄潔律師
上列被告因違反槍砲彈藥刀械管制條例案件，經檢察官提起公訴
（99年度偵字第4300號），本院判決如下：
    主  文
郭家銓未經許可，販賣可發射子彈具有殺傷力之改造槍枝，累犯
，處有期徒刑捌年，併科罰金新臺幣貳拾萬元，罰金如易服勞役
，以新臺幣壹仟元折算壹日。
曾彥翔未經許可，無故持有可發射子彈具有殺傷力之改造槍枝，
處有期徒刑壹年捌月，併科罰金新台幣伍萬元，罰金如易服勞役
，以新臺幣壹仟元折算壹日，扣案槍枝壹支（槍枝管制編號00
00000000號，含彈匣貳個），沒收之。
    事  實
一、郭家銓前於民國96間，因恐嚇案件，經國防部南部地方軍事
    法院以96年度訴字第210 號判決有期徒刑1 年，減為有期徒
    刑6 月確定，於96年8 月14日（起訴書誤載為20日）易科罰
    金執行完畢。詎郭家銓猶不知悔改，明知可發射子彈，具有
    殺傷力之改造槍枝，係槍砲彈藥刀械管制條例第4 條第1 項
    第1 款所列管之槍砲，非經中央主管機關內政部之許可，不
    得無故販賣，竟基於販賣改造槍枝之犯意，未經許可，於99
    年3 月20日，在屏東縣內埔鄉之某7-11便利超商，將具有殺
    傷力，仿BERETTA 廠M9型半自動手槍製造，換裝土製金屬槍
    管，擊發功能正常，可供擊發適用子彈使用之改造手槍1 支
    （槍枝管制編號0000000000號，含彈匣2 個）交付予曾彥翔
    ，並命曾彥翔尋找買家。曾彥翔便於斯時起基於持有可發射
    子彈，具有殺傷力槍枝之故意持有上開改造手槍1 支（含彈
    匣2 個），並藏放於其位於屏東縣內埔鄉○○村○○路16號
    之住處內。嗣因郭家銓催促孔急卻仍無法尋獲買家，曾彥翔
    乃以新臺幣（下同）14萬5 千元之代價自行買下上開改造手
    槍1 支（含彈匣2 個），並於99年4 月間趁回鄉掃墓之際，
    將上開改造手槍1 支（含彈匣2 個），藏放於不知情之曾彥
    翔表哥徐嘉偉位於台中市○里區○○里○○路867 號之住處
    內。經警持本院所核發之搜索票於99年4 月20日下午4 時許
    ，在台中市○里區○○里○○路867 號內扣得上開改造手槍
    1 支（含彈匣2 個），而查悉上情。
二、屏東縣政府警察局內埔分局報告臺灣屏東地方法院檢察署檢
    察官偵查起訴。
    理  由
壹、關於證據能力之認定：
    按被告以外之人於審判外之陳述，經當事人於審判程序同意
    作為證據，法院審酌該言詞陳述或書面陳述作成時之情況，
    認為適當者，亦得為證據，刑事訴訟法第159 條之5 第1 項
    定有明文。又傳聞法則之重要理論依據，在於傳聞證據未經
    當事人之反對詰問予以核實，乃以排斥，惟若當事人已放棄
    對原供述人之反對詰問權，於法院審判時表明同意該等傳聞
    證據可作為證據，基於證據資料愈豐富，愈有助於真實發現
    之理念，並貫徹刑事訴訟法修法加重當事人進行主義之精神
    ，確認當事人對於證據能力有處分權之制度，傳聞證據經當
    事人同意作為證據，法院認為適當者，亦得為證據，經查：
一、被告郭家銓部分：
    以下所引用具傳聞證據性質之證據，除證人曾彥翔於警詢中
    所為陳述，經被告郭家銓及其辯護人，表示為審判外之陳述
    應無證據能力，而不得採為證據外，其餘卷附具傳聞證據性
    質之證據，因被告郭家銓其及辯護人均迄未於本院言詞辯論
    終結前就證據能力聲明異議，依刑事訴訟法第159 條之5 第
    2 項之規定，視為已同意援引作為證據，本院復審酌該等證
    據作成時之情況及取得過程等節，並無非法或不當取證之情
    事，且亦無顯不可信之情況，復經本院於審判期日就上開證
    據依法進行調查、辯論，是依刑事訴訟法第159 條之5 規定
    ，均具有證據能力。
二、被告曾彥翔部分：
    被告曾彥翔及其辯護人對證人徐嘉偉於警詢中所為陳述，暨
    卷附其他具傳聞證據性質之證據，均表示不爭執（見本院卷
    第60頁及第133 頁），本院復審酌該等證據作成時之情況及
    取得過程等節，認為以之為證據使用，應屬適當，是依刑事
    訴訟法第159 條之5 之規定，均有證據能力。
貳、實體部分：
一、被告郭家銓部分：
    訊據被告郭家銓矢口否認有何販賣改造槍枝之犯行，辯稱：
    證人曾彥翔不是伊之小弟，伊沒有賣槍枝給證人曾彥翔云云
    ，經查：
  (一)、被告郭家銓販賣改造槍枝與證人曾彥翔之事實，業據證人
      曾彥翔於本院審理中證稱：被告郭家銓逼伊把手槍賣出去
      ，後來伊拿14萬5 千元買下來等語（見本院卷第134 至13
      6 頁）明確，且有屏東縣政府警察局內埔分局扣押筆錄、
      扣押物品目錄表、扣押物品收據（見偵卷第8 至12頁及警
      卷第171 至175 頁）及照片4 張（見偵卷第25至26頁）等
      在卷可稽。
  (二)、扣案之槍枝1 支（含彈匣2 個）經送往內政部警政署刑事
      警察局以檢視法及性能檢驗法鑑驗結果，認上開扣案槍枝
      1 支，係改造手槍，為仿BERETTA 廠M9型半自動手槍製造
      之槍枝，換裝土造金屬槍管而成，擊發功能正常，可供擊
      發適用子彈使用，認具殺傷力等情，有內政部警政署刑事
      警察局99年4 月3 日刑鑑字第0990005053號鑑定書1 份存
      卷可憑（見偵卷第40至41頁），上開鑑定結果，係鑑定機
      關以其專業知識所得之結論，自可憑信。而扣案之彈匣2
      個，均可供上開扣案槍枝使用，業據證人曾彥翔結證屬實
      （見本院卷第136 頁反面及第137 頁），是因認扣案之彈
      匣2 個係屬上開扣案槍枝之從物。故上開扣案之改造手槍
      1 支（含彈匣2 個）具有殺傷力，核屬槍砲彈藥刀械管制
      條例第4 條第1 項第1 款所規定管制之槍砲。
  (三)、被告郭家銓雖辯稱：證人曾彥翔並非伊之小弟，伊也未要
      求證人曾彥翔為伊尋找槍枝買家，況證人曾彥翔亦無法明
      確說出伊如何命令其販賣槍枝之方式云云，惟查：證人曾
      彥翔係被告郭家銓小弟之事實，業據證人曾彥翔於偵查中
      證稱：伊是被告郭家銓之小弟等語（見偵卷第48頁）及於
      本院審理中證稱：當時伊是被告郭家銓之小弟等語（見本
      院卷第136 頁），且與證人郭建麟於偵查中證述：周圍的
      朋友都說證人曾彥翔是被告郭家銓的小弟，看起來也像是
      小弟的感覺，因為被告郭家銓都會叫證人曾彥翔買東買西
      的等語（見偵卷第63頁）；證人賴錦輝於偵查中證述：證
      人曾彥翔是被告郭家銓的小弟等語（見偵卷第66頁）及於
      本院審理中證稱：證人曾彥翔是郭家銓的小弟乙事是被告
      郭家銓告訴伊的等語（見本院卷第138 頁反面至第139 頁
      ）相符，堪信為真。被告郭家銓將上開改造手槍1 支（含
      彈匣2 個）交付與證人曾彥翔後，即不斷找證人曾彥翔或
      以電話詢問槍枝販賣情形之事實，亦據證人曾彥翔於本院
      審理中證述明確（見本院卷第136 頁），是證人曾彥翔既
      為被告郭家銓之小弟，對於大哥之要求當戒慎恐懼，戮力
      完成，被告郭家銓雖無以何強暴脅迫之方式強逼證人曾彥
      翔為其販賣槍枝，惟大哥催促孔急之舉止勢必對證人曾彥
      翔構成極大之心理壓迫，於此情形下證人曾彥翔因無從尋
      找買家，惟仍須完成大哥之命令而迫於無奈自行付款買下
      之情，亦非脫逸常理，是被告郭家銓前開所辯不足為採。
  (四)、被告郭家銓復辯稱：證人曾彥翔甫於99年3 月17日退伍，
      並無財力於同年月間以14萬5 千元購買槍枝云云，惟查：
      證人曾彥翔係以其存款購買上開改造手槍1 支（含彈匣2
      個）之事實，業據證人曾彥翔於本院審理中證述：伊還沒
      當兵前在家裡工作，有自己的存款，用存款支付等語（見
      本院卷第134 頁反面）明確，本件案發之際證人曾彥翔時
      年24歲，於此年歲擁有14萬5 千元之存款尚屬合理，且衡
      諸證人曾彥翔與被告郭家銓並無親屬關係，此亦據證人曾
      彥翔於本院審理時陳明並具結在卷（見本院卷第133 頁反
      面），復未經被告郭家銓於本院審理時陳稱其與證人曾彥
      翔有何嫌隙或仇恨，是證人曾彥翔當不至甘冒涉犯偽證罪
      之風險，蓄意構陷此部分之事實，故被告郭家銓所辯證人
      曾彥翔甫退伍尚無工作，應無財力購買云云，尚屬無據。
  (五)、被告郭家銓末辯稱：證人曾彥翔原稱買賣價金為15萬元，
      後改口14萬5 千元，說詞反覆，若證人曾彥翔可自由更改
      售價為14萬5 千元，證人曾彥翔應無因受迫於伊而自行購
      買之舉云云，惟查：14萬5 千元之部分係指上開改造手槍
      1 支（含彈匣2 個），子彈部分則是5 千元之事實，業據
      證人曾彥翔於偵查中證稱：被告郭家銓說要賣15萬元，14
      萬5 千元是手槍，5 千元是子彈等語（見偵卷第44頁）及
      本院審理中證稱：15萬是含子彈的錢，伊沒有拿到子彈所
      以扣掉5 千元等語（見本院卷第137 頁反面），上開證言
      均業據證人曾彥翔具結在卷，且自偵查至本院審理中前後
      供述一致，並無說詞反覆之情。且被告郭家銓雖就上開改
      造手槍1 支（含彈匣2 個）係由證人曾彥翔自行買下乙事
      並不知情，惟被告既以出售槍枝之故意而交付上開改造手
      槍1 支（含彈匣2 個）與證人曾彥翔並收受價金，則被告
      郭家銓於未就短少5 千元為爭執而收售價金之際，即已就
      此宗販賣槍枝之交易價金為14萬5 千元與買家達成意思表
      示合致，買賣價格仍係經被告郭家銓之同意至明，被告辯
      稱證人曾彥翔既可自行決定價金，即難認係因被告郭家銓
      之命令而販賣槍枝云云，無足可採。
  (六)、綜上所述，本件事證明確，被告郭家銓販賣改造手槍之犯
      行堪以認定，應予依法論科。
二、被告曾彥翔部分：
    訊據被告曾彥翔對於上揭持有改造手槍之犯罪事實於警詢、
    偵查及本院審理中均坦承不諱，並有前引之屏東縣政府警察
    局刑事警察大隊扣押筆錄、扣押物品目錄表、扣押物品收據
    及照片4 張等在卷足憑。又本件扣案之槍枝1 支（含彈匣2
    個）經送往內政部警政署刑事警察局以檢視法及性能檢驗法
    鑑驗結果，認係改造手槍且具殺傷力等情，亦有前引支內政
    部警政署刑事警察局鑑定書1 份在卷可查，上開鑑定結果，
    係鑑定機關以其專業知識所得之結論，自可憑信。而扣案之
    彈匣2 個，均可供上開扣案槍枝使用，亦經證人曾彥翔結證
    屬實已如前述，是因認扣案之彈匣2 個係屬上開扣案槍枝之
    從物。故上開扣案之改造手槍1 支（含彈匣2 個）具有殺傷
    力，核屬槍砲彈藥刀械管制條例第4 條第1 項第1 款所規定
    管制之槍砲。綜上所述，堪認被告曾彥翔上開任意性自白確
    與事實相符，堪為論罪科刑之依據；本件事證明確，被告曾
    彥翔上開持有改造槍枝之犯行堪以認定，應予依法論科。
三、論罪科刑：
  (一)、核被告郭家銓所為係犯槍砲彈藥刀械管制條例第8 條第1
      項之未經許可販賣可發射子彈具有殺傷力之改造槍枝罪。
      又被告郭家銓曾受如事實欄所載之罪刑並於96年8 月14日
      易科罰金執行完畢，有臺灣高等法院被告前案紀錄表可稽
      ，其於有期徒刑執行完畢後5 年內之99年3 月間故意再犯
      本件有期徒刑以上之罪，為累犯，應依刑法第47條第1 項
      規定加重其刑。爰審酌被告郭家銓明知槍枝對社會治安及
      人身安全之危害甚詎，為政府極力查禁之物，且販賣具有
      殺傷力槍枝之行為，對社會安全形成不定時之隱憂，竟仍
      為此次犯行，實不足取，兼衡被告郭家銓事後猶飾詞矯飾
      ，犯罪後態度顯然不佳，暨販賣槍枝之數量，及其學歷、
      職業、家庭狀況等一切情狀，量處如主文所示之刑，及就
      所處罰金部分諭知易服勞役之折算標準。
  (二)、核被告曾彥翔所為係犯槍砲彈藥刀械管制條例第8 條第4
      項之未經許可持有可發射子彈具有殺傷力之改造槍枝罪。
      被告曾彥翔於偵查中自白本件犯行，並供述槍枝之來源，
      因而查獲被告郭家銓違反槍砲彈藥刀械管制條例之重大犯
      行，應依槍砲彈藥刀械管制條例第18條第4 項規定減輕其
      刑。爰審酌被告曾彥翔不思戒慎行事，明知槍枝對社會治
      安及人身安全之危害甚詎，為政府極力查禁之物，竟仍持
      有上開改造手槍1 支（含彈匣2 個）而為此次犯行，實不
      足取，對社會秩序非無危害，殊為不該，惟念被告曾彥翔
      坦承犯行，表現悔意，態度良好，兼衡其持有槍枝之數量
      、時間長短，及其學歷、職業、家庭狀況等一切情狀，量
      處如主文所示之刑，及就所處罰金部分諭知易服勞役之折
      算標準。另被告曾彥翔雖請求依刑法第59條減輕其刑，並
      給予緩刑，惟查：被告曾彥翔雖自始坦承犯行，然此係屬
      被告犯後之態度，本屬刑法第57條科刑輕重標準應斟酌之
      範圍，自難以其坦承犯行作為可憫恕之依據；參以被告之
      犯罪情節、品行、素行等情狀，均僅可為法定刑內從輕科
      刑之標準，亦非可執為酌減其刑之理由。再者，被告亦無
      提出其他可據為依刑法第59條所規定酌減其刑之事實，兼
      酌槍砲彈藥刀械管制條例之立法目的，係為防制槍枝、子
      彈危害，維護國內治安，倘遽予憫恕被告並減輕其刑，無
      法達到刑罰特別預防之目的，另衡諸社會一般人客觀標準
      ，本案並無何等足以引起一般同情之客觀情狀而應予以憫
      恕，爰不依刑法第59條就被告曾彥翔部分酌減其刑。又凡
      在判決前已經受有期徒刑以上刑之宣告確定者，即不合於
      緩刑條件，至於前之宣告刑已否執行，以及被告犯罪時間
      之或前或後，在所不問，因而前已受有期徒刑之宣告，即
      不得於後案宣告緩刑（最高法院54年台非字第148 號判例
      意旨參照），查被告曾彥翔因轉讓毒品案件，於99年7 月
      30日經本院以99年度簡字第1574號判決有期徒刑2 月、2
      月、3 月，應執行有期徒刑6 月，並於99年10月29日再經
      本院以99年度簡上字第181 號判決上訴駁回確定，有臺灣
      高等法院被告前案紀錄表在卷可查，被告曾彥翔既於本件
      判決前已經受有期徒刑以上刑之宣告確定，即不合於緩刑
      條件，依法不得為緩刑之宣告，併此敘明。
四、扣案之改造手槍1 支（槍枝管制編號0000000000號，含彈匣
    2 個），為槍砲彈藥刀械管制條例第4 條第1 項第1 款所定
    非經主管機關許可不得販賣、持有之槍砲，屬違禁物，且業
    經移轉所有權予被告曾彥翔，爰依刑法第38條第1 項第1 款
    規定，於被告曾彥翔之罪刑項下宣告沒收之。另檢察官雖具
    體求刑被告郭家銓有期徒刑15年、被告曾彥翔有期徒刑3 年
    2 月，惟本院審酌前揭各情，因認主文所示之宣告刑均已可
    收懲戒之效且均與被告2 人之罪責相當，檢察官上開求刑稍
    有過重之情，併此敘明。
據上論斷，應依刑事訴訴法第299 條第1 項前段，槍砲彈藥刀械
管制條例第8 條第1 項、第4 項、第18條第4 項，刑法第11條前
段、第47條第1 項、第42條第3 項、第38條第1 項第1 款，判決
如主文。
本案經檢察官鍾佩真到庭執行職務。
中    華    民    國   100    年    6     月    14    日
                  刑事第一庭    審判長法  官  徐美麗
                                      法  官  許瑜容
                                      法  官  薛侑倫
以上正本證明與原本無異。
如不服本判決應於收受判決後10日內向本院提出上訴書狀，並應
敘述具體理由；其未敘述上訴理由者，應於上訴期間屆滿後20日
內向本院補提理由書（均須按他造當事人之人數附繕本）「切勿
逕送上級法院」。
中    華    民    國   100    年    6     月    14    日
                                      書記官  邱郁芸
附錄本件論罪科刑法條：
槍砲彈藥刀械管制條例第8條
未經許可，製造、販賣或運輸鋼筆槍、瓦斯槍、麻醉槍、獵槍、
空氣槍或第4 條第1 項第1 款所定其他可發射金屬或子彈具有殺
傷力之各式槍砲者，處無期徒刑或5 年以上有期徒刑，併科新臺
幣1 千萬元以下罰金。
未經許可，轉讓、出租或出借前項所列槍枝者，處5 年以上有期
徒刑，併科新臺幣1 千萬元以下罰金。
意圖供自己或他人犯罪之用，而犯前2 項之罪者，處無期徒刑或
7年 以上有期徒刑，併科新臺幣1 千萬元以下罰金。
未經許可，持有、寄藏或意圖販賣而陳列第1 項所列槍枝者，處
3 年以上10年以下有期徒刑，併科新臺幣7 百萬元以下罰金。
第1 項至第3 項之未遂犯罰之。
犯第1 項、第2 項或第4 項有關空氣槍之罪，其情節輕微者，得
減輕其刑。